【裁判字號】    90,簡上,8
【裁判日期】    900410
【裁判案由】    賭博
【裁判全文】
臺灣基隆地方法院刑事判決                              九十年度簡上字第八號
    上  訴  人  臺灣基隆地方法院檢察署檢察官
    上  訴  人  甲○○
    即  被  告
    送達代收人  乙○○
右上訴人等因被告賭博案件，不服本院基隆簡易庭八十九年度基簡字第九六八號，中
華民國八十九年十二月七日第一審簡易判決（聲請案號：臺灣基隆地方法院檢察署八
十九年度偵字第四二九三號、移送併辦案號：八十九年度偵字第五一三五號）提起上
訴，本院合議庭判決如左：
    主  文
原判決撤銷。
甲○○連續意圖營利，聚眾賭博，累犯，處有期徒刑伍月，如易科罰金以佰元折算
壹日。
扣案麻將牌貳副、骰子陸粒、抽頭款新台幣貳佰伍拾元均沒收。
    事  實
一、甲○○前曾因犯賭博罪，經本院判處有期徒刑二月，甫於民國八十六年六月二十
    三日易科罰金執行完畢，竟仍不知悔改，復基於意圖營利之概括犯意，分別於八
    十九年十月十三日下午一時許、同年十一月二十九日下午二時許，連續二次提供
    其位於基隆市○○路六七六號二樓之三租住處，作為賭博場所，並提供其所有之
    麻將牌，聚集賴明清、黃玉、吳賴雲娥、邵建業、閻靜麗、黃陳阿紡、陳何秀錦
    等人賭博財物。以每底新台幣（下同）二百元，每台五十元方式賭博，約定自摸
    者抽五十元交給甲○○作為抽頭款，每四圈抽滿二百元為止。嗣於下列時間，為
    警二次在上開甲○○租住處查獲：
    （一）八十九年十月十三日下午二時二十分許，當甲○○、賴明清、黃玉、吳賴
          雲娥等四人，正在上址賭博時，為警查獲，並扣得抽頭款五十元、麻將牌
          一副、骰子三粒。
    （二）八十九年十一月二十九日下午四時三十分許，當邵建業、閻靜麗、黃陳阿
          紡、陳何秀錦等四人正在上址賭博時，為警查獲，並扣得抽頭款二百元、
          麻將牌一副、骰子三粒。
二、案經基隆市警察局第二分局報請台灣基隆地方法院檢察署檢察官偵查起訴及移送
    併辦。
    理  由
一、訊據被告即上訴人甲○○對於在八十九年十月十三日、十一月二十九日，二度被
    警在其前開租住處查獲賭博之事實，固直承不諱，惟否認有何賭博犯行，辯稱：
    八十九年十一月二十九日當天，尚未開始賭博，即為警查獲，而八十九年十月十
    三日被查獲時，並無抽頭情事，係大家拿錢出來購買香煙、飲料所用云云。然查
    ：賴明清等人賭博時，賭博場所及賭具麻將牌係由被告提供，自摸者抽頭五十元
    交給被告等情，業據證人即在場賭博之賴明清、黃玉、吳賴雲娥、邵建業、黃陳
    阿紡、陳何秀錦等人於警訊時陳述甚詳。又邵建業、吳賴雲娥係被告以電話邀約
    前往其上開租住處賭博，復據邵建業、吳賴雲娥分別於警訊及偵查中陳明無誤（
    見警卷及八十九年度偵字第四二九三號偵查卷第十六頁），而證人之證詞互相一
    致，渠等之證詞應堪信為真實。此外復有事實欄所述麻將牌、骰子、抽頭款等扣
    案可證，被告空言否認犯罪，委無可採，事證明確，其犯行堪予認定。
二、核被告所為，係犯刑法第二百六十八條之意圖營利供給賭博場所及聚眾賭博罪。
    被告先後二次賭博犯行，時間緊接，所犯罪名及構成要件均相同，顯係基於概括
    犯意為之，為連續犯，應依刑法第五十六條之規定以一罪論，並加重其刑。又被
    告以一行為觸犯上開二罪名，為想像競合犯，應從一重論以意圖營利聚眾賭博罪
    。另被告前曾因犯賭博罪，經本院判處有期徒刑二月，於八十六年六月二十三日
    易科罰金執行完畢，有台灣高等法院被告全國前案紀錄表在卷可按。其於五年以
    內再犯有期徒刑以上之本罪，為累犯，應遞予加重其刑。原審審酌被告犯罪之一
    切情狀，適用刑法第二百六十八條、第五十五條、第四十一條、第四十七條、第
    三十八條第一項第二款、第三款、罰金罰鍰提高標準條例第一條前段、第二條，
    量處被告有期徒刑四月，並諭知易科罰金之折算標準及將扣案之麻將牌一副、骰
    子三顆、抽頭款五十元沒收，其認事用法，固無不合。被告提起上訴，否認犯罪
    ，其上訴固屬無理由，惟原審不及就被告於起訴事實外之其餘意圖營利供給賭博
    場所及聚眾賭博犯行併予審判，尚有未洽，檢察官上訴意旨執此指摘原判決不當
    ，為有理由，應由本院將原判決撤銷改判。爰審酌被告前曾因犯賭博罪，經判處
    罪刑後，仍不知悔改，與其犯罪之動機、目的、手段、犯罪所生危害及犯罪後飾
    詞狡辯之態度等一切情狀，量處如主文第二項所示之刑，並諭知易科罰金之折算
    標準。扣案分別查獲之麻將牌二副、骰子六粒，係被告所有，供犯罪所用之物，
    抽頭款二百五十元，為被告犯罪所得，應分別依刑法第三十八條第一項第二款、
  第三款宣告沒收。
據上論斷，應依刑事訴訟法第四百五十五條之一第三項、第三百六十九條第一項前段
、第三百六十四條、第二百九十九條第一項前段、刑法第五十六條、第二百六十八條
、第五十五條、第四十一條、第四十七條、第三十八條第一項第二款、第三款、罰金
罰鍰提高標準條例第一條前段、第二條，判決如主文。
本案經檢察官黃士元到庭執行職務。
中      華      民      國      九十      年      四      月     十     日
                                  臺灣基隆地方法院刑事第三庭
                                      審判長法  官  林 火 炎
                                            法  官  蔡 佳 玲
                                            法  官  陳 培 仁
右正本證明與原本無異。
本件判決不得上訴。
                                            書記官  施 鴻 均
中      華      民      國      九十      年      四      月    十六    日
附錄論罪法條
刑法第二百六十八條：
意圖營利，供給賭博場所或聚眾賭博者，處三年以下有期徒刑，得併科三千元以下罰
金。


司法院資訊處製作；財團法人民間司法改革基金會備份。
